LUCAS PADILHA

FULL-STACK DEVELOPER



INFORMAÇÕES PESSOAIS

- Praceta Verderena 9, Barreiro
- +351 912 015 235
- lucas_padilha@icloud.com

SOBRE MIM

Eu sou um cara apaixonado por números, raciocínio lógico e problemas complexos. Todas a minha experiência profissional (em diversas áreas) foi baseada com essa mentalidade e agora tenho a certeza de que esse tipo de pensamento pode mudar qualquer ambiente de trabalho em que eu esteja.

FORMAÇÃO ACADÉMICA

Le Wagon - Lisboa (Portugal)

Full-stack web development | 2019

- Ruby on Rails
- Heroku
- C#
- CSS3
- NET
- Javascript
- ASP.NET
- SQL
- node.js

- SQL Server - Entity Framework

- Git Flow- Bootstrap- GitHub- jQuery

FMU FISP - São Paulo - SP (Brasil)

Licenciatura Engenharia Civil | Fev 2012 . Jan 2015

- Cálculo Numérico
- Calculo Estrutural
- Física
- Matematica

CNA - São Paulo - SP (Brasil)

Curso de inglês | Jan 2009 - Dez 2011

LÍNGUAS

EXPERIÊNCIA PROFISSIONAL

Responsável de Armazéns e Logística

Grupo Brodheim | Jul 2017 - Out 2019 (Portugal)

- Gestão de mercadoria
- Inventários parciais e gerais
- Controlo logístico entre lojas da cadeia
- Contactos com fornecedores

Professor de Matemática e Física

Centro de explicações Primavera | Jan 2017 - Jul 2017

- Explicações e aulas, em matemática e física, para alunos do 1° ao 12° ano.

Coodernador de equipa

Thousand Solutions | Mar 2016 - Jan 2017 (Portugal)

- Angariação directa de cliente para contratos empresariais de energia
- Gerir equipa para essa mesma função
- Liderar reuniões matinais diárias

Vendedor e Sub-gerente

Levi Strauss & CO | Jan 2014 - Dez 2015 (Brasil)

- Gestão de equipa
- Venda de produtos ao público

PROJECTOS PESSOAIS

- Co-fundador do projecto WALD, um software que cria e configura uma aplicação rails do scratch, apenas com o esquema visual da base de dados.

Neste projecto, eu utilizei JavaScript, HTML5 e CSS3 para construir as páginas públicas (404, 500), alertas, confirmações e botões; bootstrap para designs padrão mudando apenas layouts específicos com CSS; GitHub API para autenticação omniauth; Heroku para implantar o webSite em um servidor; e postgresql para a nossa base de dados relacional, Ruby on Rails para todo o back-end, criando um template padrão, e usando intepolação para cada opção escolhida pelo usuário. Veja-nos em:

□ waldproject.com